【裁判字號】    98,上易,1387
【裁判日期】    980914
【裁判案由】    毀棄損壞
【裁判全文】
臺灣高等法院臺中分院刑事判決        98年度上易字第1387號
上  訴  人
即  被  告  乙○○
上列上訴人因毀棄損壞案件，不服臺灣彰化地方法院98年度易字
第742號中華民國98年7月28日第一審判決（起訴案號：臺灣彰化
地方法院檢察署97年度偵字第10070、10942號），提起上訴，本
院判決如下：
    主  文
上訴駁回。
    理  由
一、依刑事訴訟法第350條、第361條、第362條、第367條規定，
    不服地方法院之第一審判決而上訴者，須提出上訴書狀，並
    應敘述具體理由，為上訴必備之程式；其所提出之書狀未敘
    述上訴理由，或僅曾以言詞陳述上訴理由者，均應於上訴期
    間屆滿後二十日內補提理由書於第一審法院。第一審法院經
    形式審查，認逾期未補提上訴理由者，應定期間先命補正；
    逾期未補正者，為上訴不合法律上之程式，應以裁定駁回。
    倘已提出上訴理由，但所提非屬具體理由者，則由第二審法
    院以上訴不合法律上之程式，判決駁回。而所謂具體理由，
    必係依據卷內既有訴訟資料或提出新事證，指摘或表明第一
    審判決有何採證認事、用法或量刑等足以影響判決本旨之不
    當或違法，而構成應予撤銷之具體事由，始克當之（例如：
    依憑證據法則具體指出所採證據何以不具證據能力，或依憑
    卷證資料，明確指出所為證據證明力之判斷如何違背經驗、
    論理法則）；倘僅泛言原判決認定事實錯誤、違背法令、量
    刑失之過重或輕縱，而未依上揭意旨指出具體事由，或形式
    上雖已指出具體事由，然該事由縱使屬實，亦不足以認為原
    判決有何不當或違法者（例如：對不具有調查必要性之證據
    ，法院未依聲請調查亦未說明理由，或援用證據不當，但除
    去該證據仍應為同一事實之認定），皆難謂係具體理由，俾
    與第二審上訴制度旨在請求第二審法院撤銷、變更第一審不
    當或違法之判決，以實現個案救濟之立法目的相契合，並節
    制濫行上訴（最高法院97年度臺上字第892號判決意旨可資
    參照）。又理由是否具體，則屬第二審法院審查之範圍，不
    在命補正之列，亦即上訴書狀已記載理由，並有具體之敘述
    時，其上訴既屬合法，第二審法院固應就其理由之是否可取
    ，為實體之審理及判斷；如認其上訴書狀雖記載理由，但並
    未具體敘述時，則無須再命補正，可逕認其上訴不合法，以
    判決駁回之（此有最高法院97年度臺上字第1281號判決意旨
    可參）。
二、本案上訴人即被告乙○○（下稱被告）不服原審判決提起上
    訴，其上訴狀所載理由，係以：
（一）本案之發生源自被告受關係人丙○○（告訴人之胞弟）之
      邀約而前往其住處商討還款情事，但關係人丙○○不知何
      種心態，卻故意臨陣避不見面，非被告無事生非，乃因無
      奈一時氣憤故而以手腳敲打鐵門，實無毀損之意圖，如依
      當日敲打之狀況，實不可能致使該鐵門不堪使用。
（二）原審判決書於「理由欄，一」記載有關被告涉及本案事實
      者，僅係以告訴人自稱損壞嚴重之證詞及現場模糊不清之
      照片，再輔以證人顧清道虛實不清之證詞以為判斷基礎，
      惟原告自書修繕收據是實是虛，原審均未實際詳加查證。
      且該鐵門是否全面換新，理應提出損壞前之舊鐵門與附卷
      之前開照片相互比對，由法院接洽鐵門安裝之專業人員詳
      加印證並連絡被告到場，以查證是否正確屬實，方以確認
      被告是否有毀棄損壞致其不堪使用之責。是原審僅聽從原
      告自導自演、紙上談兵之證詞及現場照片，即入無辜之被
      告於罪，被告自難甘服。
（三）本案犯罪事實虛實未明，理應再行查證，請求再傳訊關係
      人丙○○，以證明被告所言之事實經過是否屬實；亦再傳
      訊證人顧清道，以說明其如何更換鐵門及由誰幫忙換新裝
      置之經過，其換新後之舊鐵門何在？權利歸於何人等情事
      。
（四）另以民國97年9月23日臺灣彰化地方法院97年度員簡字第
      147號民事上訴狀為附件，載明理由略以︰(1)丙○○不處
      理債務，卻夥同其兄及其侄設計陷害被告，以不實之陳述
      栽贓予被告。(2)有關同案被告江璧全持木棍前往討債乙事
      ，原告林家慶含血噴人，意圖歪曲事實，故意不讓關係人
      丙○○出面處理債務，避不見面，引起被告氣憤。(3)有關
      住宅及鐵門均為原告林家慶所有並懸掛有「專科醫師甲○
      ○寓」、「林家慶宅」乙事，惟被告於96年1月25日至該
      處所並未見其上有「專科醫師甲○○寓」、「林家慶宅」
      此二名牌，茲係原告林家慶為詐騙新臺幣（下同）48萬元
      之損害賠償金額，可謂用心良苦、無所不用其極。且該住
      宅及鐵門據被告所知為原告林家慶之先父母林家漢及林陳
      碧雲所有，而非原告林家慶所有。(4)有關住宅鐵門僱人修
      理花費18000元乙事係天花亂墜、胡言亂語之說，原告林
      家慶於96年11月23日被告為警捕獲時，並未將損害鐵門拍
      照存證卻隱瞞事實，串通證人顧清道提出免用統一發票收
      據為佐，隨意指認此修繕損害賠償之行為，且該鐵門若確
      實全部更換，應提出舊受損之鐵門經會同兩造指認後由被
      告取回，原告林家慶及證人顧清道應不得任意處分該物，
      法院對此竟未能詳加查證而逕以判決云云。
三、經查，被告所為之毀損犯行，業據被告於偵查及原審供承其
    有以手腳踹打被害人甲○○所有鐵捲門之事實，且與卷附之
    監視錄影器所拍攝被告犯案過程之翻拍照片4張相符，原審
    判決就此業已敘明。又被告對於以手腳踹打鐵捲門會造成損
    害有所認知而仍執意為之，即屬有毀損之故意，至於被告所
    辯：有關關係人丙○○避不見面，其一時氣憤故而以手腳敲
    打鐵門云云，仍係其犯罪之動機，依刑法第57條之規定，為
    法院科刑之標準，尚與犯罪構成要件無關。再就被告主張證
    人顧清道之證詞不足採信，及請求傳訊鐵門安裝之專業人員
    及關係人丙○○云云，並提出民事上訴狀部分，核係置原審
    判決所為明白論斷於不顧，仍持已為原審判決指駁說明之陳
    詞再事爭辯，及對於原審法院取捨證據與自由判斷證據證明
    力之職權行使，徒以自己之說詞，泛指其為違法，或與判決
    本旨無關之細節，漫為爭執，難認符合首揭之上訴具體理由
    。
四、綜上所述，本院依形式上觀察認原審判決認事用法並無違法
    或不當之處，被告上訴理由並未依據卷內既有訴訟資料或提
    出新事證，指摘或表明第一審判決有何採證認事、用法或量
    刑等足以影響判決本旨之不當或違法，而構成應予撤銷之具
    體事由，自非屬得上訴第二審之具體理由。依上揭法律規定
    及判決意旨，被告提起之第二審上訴不合法律上程式，爰不
    經言詞辯論，判決駁回上訴。
據上論斷，應依刑事訴訟法第367條前段、第372條，判決如主文
。
中    華    民    國    98    年    9     月    14    日
            刑事第十二庭  審判長法  官  康  應  龍
                                法  官  黃  家  慧
                                法  官  楊  真  明
以上正本證明與原本無異。
不得上訴。
                                書記官  李  淑  芬
中    華    民    國    98    年    9     月    14    日


司法院資訊處製作；財團法人民間司法改革基金會備份。
